# 请问各位老师：关联交易披露问题

提问人：thcpah 时间：2010-04-07 10:45:02
应收、应付股利是否应作为关联方往来在附注中关联交易项下披露？

回答人：chenyiwei
实务中基本上没有见到过将应付股利余额作为关联往来余额披露的。因为本来就是企业与投资者之间正常的权益性交易，与一般的可能影响损益的关联交易是不同的。